【裁判字號】    89,親,40
【裁判日期】    890831
【裁判案由】    否認婚生子女
【裁判全文】
臺灣屏東地方法院民事判決  八十九年度親字第四十號
    原      告  乙○○
    被      告  甲○○  民國.
                        住屏東.
    兼      右
    法定代理人  丙○○  住同右.
右當事人間確認非婚生子女事件，本院判決如左：
    主      文
確認被告甲○○非原告與被告丙○○之婚生子。
訴訟費用由被告負擔。
    事      實
甲、原告方面：
一、聲明：如主文第一項所示。
二、陳述：
  (一)原告與被告丙○○於民國八十二年十二月十三日結婚，原同居於原告住處，但被
    告丙○○於八十八年四月間離開原告住處後即未再與原告共同生活。惟被告丙○
    ○於八十九年六月八日生下一子即被告甲○○。
  (二)原告與被告丙○○於八十八年十二月十七日離婚，故被告丙○○於八十九年六月
    八日生下之子即被告甲○○，因受胎期間回溯一百八十一日起至三百零二日止之
    期間，原告與被告丙○○婚姻關係仍存續，故被告甲○○受推定為原告與被告丙
    ○○之婚生子。然原告與被告丙○○自八十八年四月間起即未再共同生活，被告
    丙○○受胎之際原告與被告丙○○並無同居之事實，自非原告與被告丙○○之婚
    生子，故爰依民法第一千零六十三條第二項規定提起本訴，訴請確認被告甲○○
    並非原告與被告丙○○之婚生子。
三、證據：提出出生證明書及身分證各一份，並聲請訊問劉梅芬。
乙、被告方面：
一、聲明：
二、陳述：
    原告與被告丙○○結婚後原同居於原告住處，被告丙○○於八十八年四月間離開
    原告住處後未再與原告共同生活，被告甲○○非原告之子，並無再為血緣鑑定之
    必要。
    理      由
一、原告主張其與被告丙○○於八十二年十二月十三日結婚後原同居於其住處，但被
    告丙○○於八十八年四月間離開其住處後即未再與其共同生活，並已於八十八年
    十二月十七日離婚，惟被告丙○○於八十九年六月八日生下一子即被告甲○○受
    推定為原告與被告丙○○之婚生子，然實非原告與被告丙○○之婚生子，故依民
    法第一千零六十三條第二項規定提起本訴，訴請確認被告甲○○並非原告與被告
    丙○○之婚生子等語。
二、按稱婚生子女者，謂由婚姻關係受胎而生之子女；再按從子女出生日回溯第一百
    八十一日起至第三百零二日止，為受胎期間；又按妻之受胎，係在婚姻關係存續
    中者，推定其所生子女為婚生子女。民法第一千零六十一條、第一千零六十二條
    第一項、第一千零六十三條第一項分別定有明文。原告主張其與被告丙○○原係
    夫妻，於八十八年十二月十七日離婚，而被告丙○○於八十九年六月八日生下一
    子即被告甲○○之事實，業據原告提出與其所述相符之戶籍謄本二份為證，堪信
    為真實。則被告甲○○於八十九年六月八日出生，回溯一百八十一日起至第三百
    零二日之受胎期間，原告與被告丙○○之婚姻關係仍存續中，是被告甲○○受推
    定為原告與被告丙○○之婚生子自明。
三、再按民法第一千零六十三條第一項推定之婚生子女，如夫妻之一方能證明妻非自
    夫受胎者，得於知悉子女出生之日起，一年內提起否認之訴，同條第二項亦有明
    文。原告復主張被告丙○○自八十八年四月間離開其住處之後，即未再與其同居
    ，故被告甲○○並非其與被告丙○○所生之子等情。經查，被告丙○○自承：其
    於八十八年四月離開原告住處後未再與原告同居等語，又證人即原告母親謝瑞珍
    證稱：被告丙○○自八十八年四月間即離家，未再與原告同居，原告迨至八十九
    年七月始知被告丙○○生有一子即被告甲○○等語，另證人陳長仁結證：原告與
    被告丙○○自八十八年四月間起未再同居等語（參見本院八十九年八月二十一日
    言詞辯論筆錄），核上開證人所證與被告丙○○所陳互核一致，是則於被告彥文
    出生之日即八十九年六月八日回溯一百八十一日起至第三百零二日之受胎期間，
    原告與被告丙○○並未同居，足見被告甲○○並非原告與被告丙○○所生之子。
    故原告主張被告甲○○並非其與被告丙○○所生之子一節，堪信為真實。則原告
    知悉於被告甲○○出生之日起一年內之八十九年八月一日提起本訴，合於民法第
    一千零六十三條第二項之規定，是其訴請確認被告甲○○非其與被告丙○○之婚
    生子，於法有據，應予准許。
四、結論：本件原告之訴為有理由，依民事訴訟法第七十八條、第八十五條第一項前
    段，判決如主文。
中      華      民      國    八十九    年      八      月    三十一    日
                                    臺灣屏東地方法院民事第一庭
~B法      官  洪乙心
右為正本，係照原本作成。
如不服本判決，應於送達後廿日內，向本院提出上訴狀。
~B法院書記官  蘇聰藝
中      華      民      國    八十九    年      九      月      一      日


司法院資訊處製作；財團法人民間司法改革基金會備份。
